【裁判字號】    92,易,845
【裁判日期】    920626
【裁判案由】    竊盜
【裁判全文】
臺灣高雄地方法院刑事判決                          九十二年度易字第八四五號
    公  訴  人  臺灣高雄地方法院檢察署檢察官
    被      告  乙○○
右列被告因竊盜案件，經檢察官提起公訴（九十二年度偵字第二一三九號），本院判
決如左：
    主  文
乙○○竊盜，累犯，處有期徒刑肆月，如易科罰金，以佰元折算壹日。
    事  實
一、乙○○前於民國九十年間因竊盜案件，經本院以九十年易字第三九四八號判決判
    處有期徒刑三月確定，於九十一年五月十日易科罰金執行完畢，仍不知悔改。緣
    乙○○於九十一年六月十五日由黃義雄代為出面，向甲○○承租甲○○所有之高
    雄縣大寮鄉○○路○段一八二巷一號一樓之倉庫（下稱系爭倉庫），系爭倉庫用
    電於臺灣電力股份有限公司（下稱臺灣電力公司）所登記之用戶為甲○○、用電
    地址為高雄縣大寮鄉○○路○段一八二巷一號一樓、電號為一八─三八─七六六
    二─一八─○號之電錶（下稱一號電號《錶》）。乙○○於同年六月間搬進系爭
    倉庫後，即未曾繳納系爭倉庫之電費。於同年十月二日，由臺灣電力公司鳳山營
    業處（下稱台電公司鳳山營業處）通知甲○○，因積欠電費新台幣（下同）達三
    千二百五十六元，而終止系爭倉庫之用電契約，並於同年十月八日下午斷電，甲
    ○○接到斷電通知，為確保其位於同處靠馬路之鐵卷門及灌概所用之抽水馬達能
    繼續用電故（按該鐵卷門與抽水馬達係甲○○所使用而用電來源與該倉庫同為一
    號電號《錶》），即於同年十月初，另外以其女兒曾倍慧名義、地號：高雄縣大
    寮鄉○○段一七六─四地號（按該地號土地位在系爭倉庫旁邊），向台電公司鳳
    山營業處申設用電（按該電號為一八─三八─七六六二─二四─八號之電錶，下
    稱二號電號《錶》），供上開鐵卷門與抽水馬達使用。嗣同年十月八日晚上，乙
    ○○因系爭倉庫之用電已遭斷電（即一號電號《錶》），竟意圖為自己不法所有
    ，利用不詳之工具，以白線電線連接開關器之方式，竊取二號電號即編號一八─
    三八─七六六二─二四─八號電度錶電源，供自已承租系爭倉庫內之日光燈等使
    用，並將該開關器上鎖，嗣於同年月十一日上午甲○○至系爭倉庫始發現開關箱
    為不明人士上鎖，並發現偷接之白色電線，報警處理後始悉上情。
二、案經甲○○訴由高雄縣警察局林園分局報告臺灣高雄地方法院檢察署檢察官偵查
    起訴。
    理  由
一、訊據被告乙○○固不否認有承租系爭倉庫，未繳納電費而遭斷電，並將開關箱上
    鎖等事實，惟矢口否認有何竊取電能之犯行，其辯稱：伊沒有偷電，也沒有偷接
    白色電線，那白線電線伊承租系爭倉庫時就有的，是用來供鐵卷門及日光燈使用
    ，斷電後我是接伊同居人朱坤妹即住在光明路二段一八○之一號住處之電來使用
    的云云，惟查：
    （一）右揭事實，業據告訴人甲○○於警詢、偵查及本院調查中指訴綦詳，並有
          台灣電力公司之系爭一號電號（錶）之基本資料、系爭二號電號（錶）之
          基本資料、台電公司鳳山營業處九十二年二月二十七日Ｄ鳳山字第○九二
          ○二○六二三三─一號函、Ｄ鳳山字第○九二○二○六二三四一號函、用
          戶繳費紀錄、相關位置圖、終止租賃契約、存證信函等資料及照片數幀在
          卷可稽。
    （二）被告雖以上揭情詞置辯，惟證人黃義雄於偵查中證述：上開開關箱之下方
          ，伊於六月份代被告承租時並沒有看該到白色電線，事後告訴人找伊去看
          ，伊才看到白色電線被接上去，接入室內，而且本來開關箱並沒有上鎖，
          後來去看才上鎖等語明確，且依卷附之開關箱照片數幀可知：該白色電線
          確與開關箱附近之電線不論顏色、新舊程度均顯不相同，足見上開白色電
          線確係被告承租系爭倉庫後始存在。而被告於偵查中自承該白色電線其中
          一條是接入系爭倉庫中用來供應日光燈的電乙節，則告訴人既因被告拒繳
          電費，以致系爭倉庫之一號電號（錶）遭斷電通知，故另外申設二號電號
          《錶》供上開鐵卷門與抽水馬達使用，告訴人自無再接連白色電線供系爭
          倉庫使用之理，參以被告供稱係因怕告訴人將伊自朱坤妹處接來的電拔掉
          始將開關箱上鎖，則被告苟非使用告訴人之電能，則與告訴人之利益無損
          ，告訴人又何須剪斷被告電線，是被告將開關箱上鎖一情，亦徵其確有私
          接電線之情。是被告確有以白線電線連接開關器之方式，竊取二號電號即
          編號一八─三八─七六六二─二四─八號電度錶電源，供自已承租系爭倉
          庫內之日光燈等使用之事實，堪以認定。
    綜上所述，本件事證明確，被告犯行洵堪認定。
二、本件被告私接電線所竊取之電能，係已通過電力公司允許供電之前揭二號電號（
    錶），因該用電已有前揭二號電號（錶）控制計算，則該通過電號（錶）控制計
    算後之電氣，即屬告訴人所有之動產，而被告私接電線竊電行為，即屬刑法之竊
    盜電能罪，核與電業法第一百零六條各款無涉（詳參卷附之最高法院八十四年台
    非字第二一四號判例），合先敘明。另依刑法第三百二十三條之規定，「電能」
    關於刑法竊盜之罪，以動產論，是核被告所為，係犯刑法第三百二十條第一項之
    竊盜罪。又被告前於九十年間因竊盜案件，經本院以九十年易字第三九四八號判
    決判處有期徒刑三月，於九十一年五月十日易科罰金執行完畢，有台灣高等法院
    被告全國前案紀錄表一份附卷可稽，其於執行完畢後五年以內，再犯最重本刑有
    期徒刑以上之本罪，為累犯，應依法加重其刑。爰審酌被告不思勤勉工作，竟圖
    不法所有，竊取他人電能，犯罪之動機、目的、手段、犯後態度等一切情狀，量
    處如主文所示之刑，併諭知易科罰金之折算標準。
據上論斷，應依刑事訴訟法第二百九十九條第一項前段、刑法第三百二十三條、第三
百二十條第一項、第四十七條、第四十一條第一項，罰金罰鍰提高標準條例第一條前
段、第二條，判決如主文。
中      華      民      國      九十二      年    六    月    二十六    日
                                  臺灣高雄地方法院刑事庭
                                      法  官  郭  佳  瑛
右正本證明與原本無異。
如不服本判決，應於判決送達後十日內，向本院提起上訴。
                                      書記官  何  瓊  芳
中      華      民      國      九十二      年    七    月      一      日
附錄法條
刑法第三百二十三條
電能、熱能及其他能量或電磁紀錄，關於本章之罪，以動產論。
刑法第三百二十條第一項
意圖為自己或第三人不法之所有，而竊取他人之動產者，為竊盜罪，處五年以下有期
徒刑、拘役或五百元以下罰金。


司法院資訊處製作；財團法人民間司法改革基金會備份。
